# 求助chenyiwei老师关于外资企业注册资本金美元转人民币的问题

提问人：jo 的大头 时间：2015-08-05 17:19:27
chenyiwei老师，您好。一家外资企业，注册币是美元，出资协议中定好了汇率，当时企业账务处理，借：银行存款 贷：实收资本（按协议汇率）贷：资本公积（协议汇率与入账当日中间汇率的差额）
我认为当时的账务处理没有问题。现在，企业申请将注册资本金由美元转为人民币，那么，所用的汇率是资本金入账当天的中间汇率，还是依旧使用出资协议上规定的汇率。

回答人：chenyiwei
如果该企业的实收资本的原到账日期在 2006 年 4 月 24 日（“工商外企字[2006]81号文”取消约定汇率折算方法之日）之前，此次其法人主体未发生变化，只是注册资本币种改变，则比较合适的做法是按照原出资日的实收资本入账汇率折合，这样账面上的实收资本金额不变。但注册资本的币种转换也涉及法律问题，如商务、工商、外汇等主管部门另有要求的，应按其要求处理。

提问人：jo 的大头 时间：2015-08-06 17:21:35
谢谢chenyiwei老师。 但是，如果按按照原出资日的实收资本入账汇率折合，实收资本将发生变化，因为原来入账的时候企业是按照协议约定的汇率折算进入实收资本的。那么，差异我是在各个股东之间按出资比例分摊是吗？不能更改各股东的出资比例嘛。是这个样子的吗？

回答人：chenyiwei
股东的出资比例由章程、合同约定，不能随意改变。我前面回复的意思是如果历史上有协议汇率，且符合当时规定的，则现在实收资本金额也按照当初的协议汇率折合，尊重历史形成的结果。

提问人：zengfengxia 时间：2016-03-02 14:28:20
陈版，国内企业原注册资本及实收资本以美元记账，先拟国内IPO，美元实收资本转人民币和改制是不是可以同时完成？

回答人：chenyiwei
我理解应可以。注意同时办妥商务、外汇主管部门的批文。